臺灣雲林地方法院刑事判決　　　　　　　　　　　　　九十一年度交易字第八八號
　　公　訴　人　臺灣雲林地方法院檢察署檢察官
　　被　　　告　丙○○
右列被告因公共危險案件，經檢察官提起公訴（九十一年度偵字第一○六八號），本
院判決如左：
    主  文
丙○○服用酒類，不能安全駕駛動力交通工具而駕駛，處拘役伍拾日，如易科罰金，
以佰元折算壹日。
    事  實
一、丙○○於民國九十一年三月十二日下午五時許起，在雲林縣斗六市某涮涮鍋店飲
    用啤酒二杯後，已達不能安全駕駛動力交通工具之程度，竟仍於同日晚上九時許
    ，駕駛車號ＮＷ─０九三二號（公訴人誤載為ＮＷＨ－０九三二號）自小客車上
    路，欲返回雲林縣斗南鎮「他里霧大旅社」休息，並沿雲林縣斗南鎮○○路由東
    往西方向行駛，於當日晚上九時十分許，途經雲林縣斗南鎮○○路與中山路交岔
    路口，欲左轉中山路時，丙○○因受酒精作用影響，意識無法集中，致其所駕駛
    之自小客車右前保險桿處撞上由甲○○所駕駛而沿該鎮○○路由北往南方向行駛
    至該處之車號ＱＴ－五一二九號自小客車左後車門處。丙○○於肇事後並未下車
    處理，甲○○見狀乃尾隨洪車至雲林縣斗南鎮○○街六十五號「他里霧大旅社」
    前。嗣經警趕赴現場處理，於同日晚上十時三十分許，以酒精濃度測定器對丙○
    ○施以酒精濃度測試，測得其呼氣中所含酒精濃度為每公升０‧八六毫克，始悉
    上情。
二、案經雲林縣警察局斗南分局報請臺灣雲林地方法院檢察署檢察官偵查起訴。
    理  由
一、被告丙○○於警訊及偵查中，已坦白承認於右述時地酒後駕駛自小客車與被害人
    甲○○所駕之車輛發生碰撞，且經警施以酒精濃度測試，測得其呼氣中所含酒精
    濃度為每公升０‧八六毫克，並有道路交通事故調查報告表、酒精濃度測試單各
    一紙在卷可佐。而呼氣中酒精濃度達每公升０‧五五毫克或血液中酒精濃度在０
    ．一一％（即一一０ｍｇ／ｄｌ）以上者，參考德國、美國之標準，肇事率為一
    般正常人之十倍，認為已達「不能安全駕駛」動力交通工具之程度，此有法務部
    於八十八年五月十月十日召開之「研商訂定刑法第一百八十五條之三服用毒品、
    麻醉藥品、酒類或其他相類之物，不能安全駕駛交通工具之認定標準」會議結論
    可參，依卷附被告之呼氣酒精濃度測試單觀之，被告於肇事後，經警所測得呼氣
    中之酒精濃度達每公升０．八六毫克，已逾前開認定標準甚鉅。又被告於偵查中
    雖辯稱本案車禍係甲○○所駕車輛擦撞到被告之保險桿云云，然被告於警訊中已
    供稱係其撞上被害人甲○○所駕駛之車輛，前後已有矛盾，而被害人甲○○於本
    院審理時亦到庭證述：當時係被告車輛自伊左後方欲左轉而撞上伊車輛等語，再
    參以兩車撞擊之相互位置，堪認當時係被告所駕車輛不慎撞上被害人甲○○之車
    輛無訛。且證人即處理本案之警員乙○○亦到庭結證稱：看被告講話的方式，看
    得出來有喝酒，因為比正常人多話等語，復參酌被告對於前方之車輛動態未能注
    意，以致肇事，顯見被告當時已因酒精作用而影響其生理反應，其確因酒醉而達
    無法安全駕駛車輛，堪予認定。此外，復有刑法第一百八十五條之三案件測試觀
    察紀錄表一紙附卷可參。本件事證明確，被告犯行洵堪認定。
二、核被告所為，係犯刑法第一百八十五條之三之公共危險罪。爰審酌被告曾有違反
    公司法之前科，無視政府廣為宣傳之禁令，於酒醉情形下仍駕車上路，對於用路
    人之危險性甚高，且因而肇事，其雖未傷及他人，然迄今尚未賠償被害人之損害
    ，及被告犯罪之動機、目的、手段等一切情狀，量處如主文所示之刑，並諭知易
    科罰金之折算標準。
三、被告經合法傳喚無正當理由不到庭，爰不待其陳述逕行判決。
據上論斷，應依刑事訴訟法第三百零六條、第二百九十九條第一項前段，刑法第一百
八十五條之三、第四十一條第一項前段，罰金罰鍰提高標準條例第二條，判決如主文
。
本案經檢察官黃楹榆到庭執行職務。
中      華      民      國      九十一      年    五    月    二十八    日
                                        臺灣雲林地方法院刑事第一庭
                                            法  官  廖  國  勝
右正本證明與原本無異。
如不服本判決，應於判決送達後十日內向本院提出上訴狀( 應附繕本 )。
                                            書記官  顏  錦  清
中    華    民    國       九十一       年       五      月    二十八   日
附錄本案論罪科刑法條：
刑法第一百八十五條之三：
服用毒品、麻醉藥品、酒類或其他相類之物，不能安全駕駛動力交通工具而駕駛者，
處一年以下有期徒刑、拘役或三萬元以下罰金。
